【裁判字號】    95,易,709
【裁判日期】    951227
【裁判案由】    竊盜
【裁判全文】
臺灣屏東地方法院刑事判決               95年度易字第709號
公  訴  人  臺灣屏東地方法院檢察署檢察官
被      告  甲○○
                    （現另案於臺灣屏東監獄竹田分監執行）
上列被告因竊盜案件，經檢察官提起公訴（95年度偵字第3152號
），嗣被告於本院準備程序進行中先就被訴事實為有罪之陳述，
本院告知被告簡式審判程序之旨，並聽取當事人之意見後，裁定
改由受命法官獨任依簡式審判程序審理，本院判決如下：
    主  文
甲○○共同攜帶兇器毀越安全設備竊盜，累犯，處有期徒刑柒月
。扣案之鐵鎚、老虎鉗各壹把均沒收。
    事  實
一、甲○○前因違反毒品危害防制條例案件，經本院以89年度易
    字第1120號判決判處有期徒刑6 月確定，於民國91年6 月28
    日執行完畢，又因違反毒品危害防制條例案件，經本院以91
    年度易字第1001號判決判處有期徒刑4 月確定，於93年3 月
    1 日執行完畢。詎仍不知悔改，於95年5 月16日上午10時許
    ，與乙○○（另行審結）共同基於意圖為自己不法所有之竊
    盜犯意聯絡，由乙○○攜帶其所有客觀上足以危害人之生命
    、身體及安全可供兇器使用之鐵鎚、老虎鉗及拔釘器各1 把
    ，再以其所有之車牌號碼WKG-581 號機車拖載手拉車1 台，
    並搭載甲○○，至丙○○於屏東縣屏東市○○路487 號所開
    設、當時已暫停營業之「申來加油站」後方2 間倉庫（以下
    將較靠近加油島之倉庫稱作「第1 間倉庫」，另一間則稱作
    「第2 間倉庫」），張慶雄即以上開拔釘器，拆下裝設於第
    1 間倉庫丙○○所有鋁窗架1 面而竊取之，以此方式毀損具
    有防盜功能之鋁窗架，嗣翻越進入第1 間倉庫內，竊取置放
    其內丙○○所有之鋁條9 條、鐵椅子2 張及電燈盒1 個，甲○○則翻越裝設於第2 間倉庫具有防盜功能之窗戶進入該倉
    庫內，竊取丙○○所有之電腦螢幕4 台、監視器主機4 台及
    手推車1 台，得手後並將上開財物裝入上開手拉車內欲離去
    ，惟因張慶雄毀損上開鋁窗架時，觸動中興保全股份有限公
    司屏東分公司（下稱「中興保全公司」）所裝設之保全系統
    ，保全人員丁○○旋即抵達「申來加油站」並發覺上情，報
    警處理，乙○○見狀即示意甲○○立刻騎乘上開機車，將裝
    有渠等所竊財物之手拉車拖離現場，甲○○即趁丁○○不注
    意之際，騎乘上開機車逃離現場，並將上開手拉車拖載至屏
    東縣屏東市○○路177 巷83號前藏置。嗣於同日上午11時30
    分許，為警在屏東縣屏東市○○路177 巷83號前查獲，並扣
    得上開張慶雄所有用以行竊之鐵鎚及老虎鉗各1 把。
二、案經屏東縣警察局屏東分局報告臺灣屏東地方法院檢察署檢
    察官偵查起訴。
    理  由
一、本件被告甲○○所犯係死刑、無期徒刑、最輕本刑為3 年以
    上有期徒刑以外之罪，其於本院準備程序中就被訴事實為有
    罪之陳述，經本院合議庭裁定由受命法官獨任依簡式審判程
    序，先予敘明。
二、上揭犯罪事實，業據被告於本院審理時坦承不諱，且經告訴
    人丙○○、證人丁○○於警詢及偵訊中證述屬實，並有扣押
    筆錄、扣押物品目錄表、贓物認領保管單、查獲現場相片，
    及大同派出所警員所出具之偵查報告、繪製之「申來加油站
    」現場平面圖、於95年5 月19日至「申來加油站」拍攝之現
    場相片、中興保全公司提供之「申來加油站」保全紀錄、異
    常履歷等在卷可稽，並有上開鐵鎚、老虎鉗扣案可佐，被告
    自白與事實相符，應予依法論科。
三、論罪科刑：
(一)按刑法第321 條第1 項第2 款所謂「安全設備」，係指依社
    會通常觀念足認為防盜之設備而言，窗戶具有防盜之作用，
    應屬刑法第321 條第1 項第2 款所定之其他安全設備（最高
    法院55年臺上字第547 號判例及45年臺上字第1443號判例參
    照），又該款所謂「毀」係指毀損，稱「越」則指踰越或超
    越，祇要毀損、踰越或超越安全設備之行為使該安全設備喪
    失防閑作用，即該當於前揭規定之要件，本件被告甲○○翻
    越第2 間倉庫窗戶進入倉庫內行竊，而同案被告乙○○毀損
    第1 間倉庫之鋁窗架後翻越窗戶進入倉庫內行竊，均已使該
    窗戶喪失防閑作用，揆諸前揭說明，被告甲○○上開行為，
    已該當該條款所規定之「踰越安全設備」，而同案被告乙○○所為，則該當該條款之「毀損及踰越安全設備」。又按刑
    法第321 條第1 項第3 款之攜帶兇器竊盜罪，係以行為人攜
    帶兇器竊盜為其加重條件，此所謂兇器，其種類並無限制，
    凡客觀上足對人之生命、身體、安全構成威脅，具有危險性
    之兇器均屬之，且祇須行竊時攜帶此種具有危險性之兇器為
    已足，並不以攜帶之初有行兇之意圖為必要（最高法院79年
    度台上字第5253號判例意旨參照）。查本件同案被告乙○○
    所攜帶之鐵鎚及老虎鉗，均係質地堅硬之金屬器具，持以加
    諸人之身體足致嚴重傷害，為客觀上足以供作兇器使用之物
    無疑。再按共同正犯因相互間利用他方之行為，以遂行其犯
    意之實現，本於責任共同之原則，共同正犯應對所參與犯罪
    之全部事實負責（最高法院92年度臺上字第7050號判決意旨
    參照），是被告甲○○雖未毀損安全設備及攜帶兇器，然仍
    屬利用同案被告乙○○之上開行為，以遂行其竊盜犯意之實
    現，應就毀損安全設備及攜帶兇器部分同負其責，先予敘明
    。
(二)核被告甲○○所為，係犯刑法第321 條第1 項第3 款、第2
    款之攜帶兇器毀越安全設備竊盜罪。其與同案被告乙○○就
    上開犯行，有犯意聯絡及行為分擔，為共同正犯。又被告前
    有如事實欄所示之科刑及執行情形，有臺灣屏東地方法院檢
    察署刑案資料查註紀錄表、臺灣高等法院被告前案紀錄表各
    1 份附卷足憑，其於刑之執行完畢後5 年內，再犯本件有期
    徒刑之罪，為累犯，應依刑法第47條第1 項規定加重其刑。
    至刑法及刑法施行法雖業於94年2 月2 日經總統以華總一義
    字第09400014901 號令修正公布，並於95年7 月1 日施行（
    下稱「新刑法」，修正前刑法下稱「舊刑法」），而參酌最
    高法院95年5 月23日刑事庭第8 次會議決議，新刑法第2 條
    第1 項之規定，係規範行為後法律變更所生新舊法律比較適
    用之準據法，於新刑法施行後，應適用新刑法第2 條第1 項
    之規定，為「從舊從輕」之比較；另於比較時應就罪刑有關
    之共犯、未遂犯、想像競合犯、牽連犯、連續犯、結合犯，
    以及累犯加重、自首減輕暨其他法定加減原因（如身分加減
    ）與加減比例等一切情形，本於統一性及整體性原則，綜其
    全部罪刑之結果而為比較。惟因本件關於共犯及累犯（本件
    係故意犯罪）部分，新舊法適用並無不同，故無庸為新舊法
    之比較，應直接適用裁判時之法律，附此敘明。
(三)本院審酌被告不思己力賺取金錢花用，竟竊取他人之物品，
    且前有多次施用毒品前科，素行非佳，業如前述，惟念其犯
    後坦認犯行，參以所竊財物均已由被害人領回，竊取物品之
    價值非鉅、犯罪之動機、目的、手段等一切情狀，量處如主
    文所示之刑。
(四)末查扣案之鐵鎚及老虎鉗各1 把，均係同案被告乙○○所有
    ，用以犯本件竊盜罪之物，業據被告甲○○及同案被告乙○○供承在卷，自應依刑法第38條第1 項第2 款規定，宣告沒
    收之。至被告甲○○與共犯乙○○所用以行竊之拔釘器1 把
    ，雖係共犯乙○○所有，然並未扣案，且非違禁物，為免將
    來執行上之困難，爰不予宣告沒收，附此敘明。
據上論斷，應依刑事訴訟法第273 條之1 第1 項、第299 條第1
項前段，刑法第28條、第321 條第1 項第2 款、第3 款，刑法第
47條 第1 項、第38條第1 項第2 款，判決如主文所示之刑。
中    華    民    國    95    年    12    月    27    日
                  刑事第五庭    法  官  陳秀慧
以上正本證明與原本無異。
如不服本判決應於收受本判決送達後十日內向本院提出上訴書狀，
其未敘述上訴理由者，並得於提起上訴後十日內向本院補提理由
書狀（均須按他造當事人之人數附繕本）「切勿逕送上級法院」
中    華    民    國    95    年    12    月    27    日
                                書記官  林志憲
附錄本判決論罪科刑法條：
中華民國刑法第321條第1項第2、3款
犯竊盜罪而有左列情形之一者，處6 月以上、5 年以下有期徒刑
：
二、毀越門扇、牆垣或其他安全設備而犯之者。
三、攜帶兇器而犯之者。


司法院資訊處製作；財團法人民間司法改革基金會備份。
